臺灣高等法院民事裁定
109年度抗字第39號
抗  告  人  至遠聯合實業有限公司

兼法定代理人趙崇榮  
上列抗告人因與相對人吳於椿間強制執行聲明異議事件，對於中
華民國108年11月19日臺灣臺北地方法院108年度執事聲字第152
號裁定提起抗告，本院裁定如下：
    主      文
抗告駁回。
抗告程序費用由抗告人負擔。
    理      由
一、本件相對人吳於椿執臺灣臺北地方法院（下稱臺北地院）10
    4年度北簡字第12330號民事判決暨確定證明書為執行名義（
    下稱系爭執行名義）聲請強制執行，請求抗告人將門牌號碼
    臺北市○○區○○街000巷00號房屋（下稱執行標的）騰空返還
    （案列108年度司執字第7452號，下稱系爭執行事件），嗣
    相對人於強制執行終結後，聲請確定執行費用，經臺北地院
    民事執行處（下稱執行法院）司法事務官以108年度司執聲
    字第12號裁定（處分）確定抗告人應負擔之執行費用為新臺
    幣（下同）1萬6,675元，及自裁定送達翌日起算之法定遲延
    利息（下稱原處分）。抗告人對之提出異議，經原法院以10
    8年度執事聲字第152號裁定駁回抗告人異議，抗告人不服而
    提起本件抗告。
二、按強制執行之費用，以必要部分為限，由債務人負擔，並應
    與強制執行之債權同時收取。前項費用，執行法院得命債權
    人代為預納；債權人因強制執行而支出之費用，得求償於債
    務人者，得準用民事訴訟法第91條之規定，向執行法院聲請
    確定其數額。強制執行法第28條、第29條第1項分別定有明
    文。次按，債務人應交出之不動產，現為債務人占有或於查
    封後為第三人占有者，執行法院應解除其占有，點交於買受
    人或承受人；如有拒絕交出或其他情事時，得請警察協助。
    強制執行法第99條第1項復有明文。而點交之目的，係在強
    制排除債務人或第三人之占有，將標的物交付予買受人占有
    ，是因點交所支出之相關費用，即屬執行必要費用，應由債
    務人或該第三人負擔。又所謂執行費用，指因進行強制執行
    程序，必須支出之費用而言，此種費用如不支出，強制執行
    程序即難進行（最高法院102年度台抗字第1100號裁定意旨
    參照），則此費用係因債務人不履行債務而生，其必要費用
    自應由債務人負擔。經查：
㈠、相對人執系爭執行名義聲請強制執行，依該執行名義所載內
    容，抗告人負有遷讓返還執行標的之義務，執行法院司法事
    務官乃以108年1月19日執行命令通知抗告人自動履行，然抗
    告人逾期未為履行行為，經司法事務官以同年2月21日執行
    命令通知抗告人訂於同年3月26日現場履勘，並於同年月26
    日會同員警到場執行，然抗告人仍未依系爭執行名義履行，
    故司法事務官乃以108年5月13日執行名義通知抗告人訂於同
    年6月17日執行點交執行標的（不含前方庭院及後方增建部
    分），並交還相對人，抗告人應於點交期日前自行取走屋內
    物品，逾期未為，點交期日現場遺留之物品均以廢棄物交相
    對人處理，然抗告人仍未履行，故司法事務官於同年6月17
    日會同員警完成執行程序，即將執行標的內物品交由相對人
    處理，由相對人僱請搬家公司自行清理等情，有系爭執行名
    義、執行命令、執行筆錄及現場照片等附卷可稽（見系爭執
    行事件卷第15至17頁、第67至73頁、第141至142頁、第165
    至173頁、第191至193頁、第235至236頁、第239至253頁）
    。而相對人因此支出鎖匠開鎖等費用共計1,300元（500元＋8
    00元）、員警差旅費共計4,800元（800元＋4,000元）、搬運
    費1萬0,500元、最新公司變更登記事項卡規費60元、戶籍謄
    本規費15元，合計1萬6,675元，亦據提出相關單據附卷可憑
    （見原法院司執聲卷第2、3頁）。是以，上開費用係因抗告
    人受執行命令之通知後未遵期依執行名義履行而支出，且項
    目均屬執行程序進行所必要，依前揭說明，執行法院命抗告
    人負擔執行費用額確定為1萬6,675元，自屬有據。　　
㈡、抗告人雖主張搬運費用過高云云，然相對人已提出雙喜搬家
    貨運行統一發票為證（見原法院司執聲卷第3頁），且抗告
    人留置於執行標的內之家俱、物品甚多，有相對人於108年3
    月26日執行履勘現場時所拍攝之現場照片可稽（見系爭執行
    事件卷第167至173頁），且上開費用係因抗告人未依執行命
    令為履行行為，故執行標的內物品交由相對人處理所生，已
    如前述，則相對人主張支出搬運費1萬0,500元，應堪信屬實
    ，且符合一般行情，抗告人空言主張費用過高，自無足採。
    另執行法院以108年1月19日執行命令，命抗告人於收受執行
    命令15日內依系爭確定判決自動履行（即抗告人應自門牌號
    碼臺北市○○區○○街000巷00號之房屋遷出，並將上開房屋騰
    空返還相對人），復以同年5月13日執行命令通知抗告人於
    同年6月17日執行點交執行標的並註明「不含前方庭院及後
    方增建部分」，且執行法院同年3月26日執行（履勘）筆錄
    記載：「經現場確認應受強制執行之部分為中山區遼寧街10
    5巷35號1樓，至於1樓後方增建部分債權人已於訴訟中撤回
    該部分之主張，故不在強制執行範圍內」、同年6月17日執
    行（點交）筆錄記載：「...司法事務官諭知本件標的（不
    含前方庭院及後方增建部分）解除債務人及占有人之占有，
    點交予債權人接管，屋內物品均以廢棄物交債權人處理..」
    等情，有系爭執行名義、106年度簡上字第76號判決及抗告
    人所提之相對人107年7月18日民事變更訴之聲明狀影本、執
    行命令及執行筆錄可憑（見本院卷第11至13頁、第33至45頁
    、系爭執行事件卷第141至142頁、第235至236頁），並經本
    院調閱執行案卷查核屬實，足見執行法院依系爭執行名義點
    交執行標的予相對人範圍並不包含抗告人所指執行標的增建
    部分，則執行法院將執行標的屋內之物品以廢棄物交相對人
    處理，當係指執行標的屋內之物品而不包含增建部分內之物
    品甚明。是抗告人主張搬運費用包含搬運執行標的增建部分
    內物品云云，洵屬無據，為不可採。從而，原裁定駁回抗告
    人之異議，核無違誤。抗告意旨指摘原裁定不當，求予廢棄
    ，為無理由，應予駁回。
三、據上論結，本件抗告為無理由，爰裁定如主文。
中　　華　　民　　國　 109　　年　　2 　　月　　 20 　日
                  民事第七庭
                      審判長法  官  周玫芳
                            法  官  李昆曄
                            法  官  王育珍
正本係照原本作成。
不得再抗告。
中　　華　　民　　國　　109 　年　　2 　　月　　20　　日

  　　　　　　　　　　　　　書記官  簡曉君